【裁判字號】    89,訴,2155
【裁判日期】    891205
【裁判案由】    搶奪
【裁判全文】
臺灣高雄地方法院刑事判決                        八十九年度訴字第二一五五號
    公訴人  臺灣高雄地方法院檢察署檢察官
    被  告  甲○○
右列被告因搶奪案件，經檢察官提起公訴（八十九年度偵字第一六八四七號），本院
判決如左：
    主  文
甲○○意圖為自己不法之所有，而搶奪他人之動產，處有期徒刑壹年。
    事  實
一、甲○○因無正當工作，且需要金錢花用，竟於民國八十九年六月十三日十七時許
    ，途經高雄縣美濃鎮○○路○段三三二號信富雜貨行時，見該雜貨行僅有年僅七
    歲之丙○○及鍾晴，分別坐在該貨行門口及擺設在該雜貨內靠近門口處之櫃檯旁
    板凳負責看顧，遂意圖為自己不法之所有，基於搶奪他人財物之犯意，先向坐在
    該雜貨行門口看顧之丙○○佯稱要購買海苔，誘使丙○○離開門口進入雜貨行內
    為其找尋指定之海苔，再趁丙○○不及注意之際，公然在鍾晴面前走進擺設在該
    雜貨行內靠近門口處之櫃檯內，徒手打開抽屜強行取走現金新臺幣（下同）約七
    千三百元得手，斯時，坐在櫃檯旁板凳之鍾晴雖有全程目睹甲○○行搶之過程，
    惟因害怕甲○○會加以毆打，遂不敢出聲喝阻，而任令甲○○行搶得手後離去。
    嗣於翌日十五時許，甲○○再次到前開雜貨行欲購買麵包時，為丙○○認出其係
    前一天行搶之人，而由丙○○之祖父丁○○報警循線查獲。
二、案經高雄縣警察局六龜分局報告臺灣高雄地方法院檢察署檢察官偵查起訴。
    理  由
一、訊據被告甲○○固不否認於八十九年六月十三日十七時許，由前開雜貨行靠近門
    口處之櫃檯內，拿取現金約七千三百元後離去等情，惟矢口否認有何搶奪犯行，
    辯稱：是趁丙○○及鍾晴不注意的時候拿錢，當時沒有看到鍾晴坐在櫃檯旁邊的
    板凳云云。經查：本件被告如何趁被害人丙○○不及注意之際，公然在被害人鍾
    晴面前由雜貨行內靠近門口處之櫃檯內，打開抽屜強行取走現金約七千三百元得
    手，被害人鍾晴又如何害怕被毆打而不敢出聲喝阻等情，業據被害人丙○○及鍾
    晴二人到庭指訴詳盡，並有現場照片二幀附卷可資佐證，被告雖以前揭情詞置辯
    ，惟被害人丙○○既於本院審理時，對被告行搶之過程詳細指稱：「他是到我們
店裡面要買海苔，我有幫他找」、「他在開抽屜時，我在幫他找海苔，而由我姐
    姐（指鍾晴）看著他，我姐姐有看到他在拿錢」等語（見本院八十九年十一月十
    日訊問筆錄），與另位被害人鍾晴指稱：「他是走到桌子裡面開抽屜拿錢，當時
    我是坐在旁邊的板凳上，我沒有去幫他拿海苔，我是一直坐在那裡看著他」、「
    我感到害怕，不敢叫他不要拿」等語（見本院八十九年十一月二十九日審判筆錄
    ），互核一致，加以被告自承「是拿完錢時，才看到他們在門口」（見前開審判
    筆錄），且由前開現場照片亦可見櫃檯剛好擺設在雜貨行門口內，顯見在客觀上
    ，被告應不可能沒有看到被害人鍾晴坐在櫃檯旁邊的板凳，其公然在被害人鍾晴
    面前打開抽屜強行取走現金約七千三百元得手之情，至為明顯，其前開辯解自不
    足採信。是本件事證明確，被告犯行洵堪認定，應依法加以論科。
二、被告甲○○既係先向被害人丙○○佯稱要購買海苔，再趁被害人丙○○不及注意
    之際，公然在鍾晴面前打開抽屜強行取走現金約七千三百元後離去，被害人鍾晴
    復因害怕被毆打而不敢出聲喝阻，顯見被告之主觀犯意非在趁人不知竊取他人之
    物，而係搶奪他人財物無誤，是核被告所為，係犯刑法第三百二十五條第一項之
    搶奪罪。爰審酌被告之犯罪動機、目的、手段，與生活狀況、品行、智識程度，
    於案發之時仍在假釋期間，有臺灣高等法院被告全國前案紀錄表及臺灣高雄地方
    法院檢察署刑案資料查註紀錄表各一份可按，竟仍不知謹言慎行而再犯本罪，併
    犯後不知悔改，猶飾詞卸責等一切情狀，量處如主文所示之刑，以示儆懲。
據上論斷，應依刑事訴訟法第二百九十九條第一項前段，刑法第三百二十五條第一項
，判決如主文。
本案經檢察官乙○○到庭執行職務。
中      華      民      國    八十九    年     十二     月      五      日
                                  臺灣高雄地方法院刑事第七庭
                                    法  官    劉傑民
右正本證明與原本無異。
如不服本判決，應於判決送達後十日內，向本院提出上訴狀。
                                    書記官    林豐富
中    華    民    國      八十九      年      十二      月      六      日
附錄本案論罪法條：
刑法第三百二十五條第一項
意圖為自己或第三人不法之所有，而搶奪他人之動產者，處六月以上五年以下有期徒
刑。


司法院資訊處製作；財團法人民間司法改革基金會備份。
